Inventaris van het archief van de Commissie van Advies voor de Woningbouw, 1941-1995
Nationaal Archief, Den Haag
- Deel 2, 1970-1995
  - Taak.
    - Uitgebrachte adviezen., A
      - Adviezen, uitgebracht aan de Minister of Staatssecretaris van Volkshuisvesting en Ruimtelijke Ordening omtrent te treffen maatregelen op het gebied van de volkshuisvesting en de ruimtelijke ordening, met bijlagen., 43-294
        - Beschikking bijdrage ineens nieuwe vrije sectorwoningen, 1983-1984, 99
        - Beschikking geldelijke steun warmte-isolatie bestaande woningen, 1983-1984, 100
          Geen adviesaanvraag voor 1983
        - Beschikking geldelijke steun verbetering woningen 1984, 1983-1985, 101
        - Aanpassing grondkostennormbedragen, 1984, 102
        - Aanpassing normbijdragen voor exploitatielasten per 1 juli 1984, 1984, 103
        - Beschikking geldelijke steun bewoners bij woningverbetering en krotopruiming, 1984, 104
        - Beschikking geldelijke steun woonwagenbewoners bij verhuizing en krotopruiming 1984, 1984, 105
        - Betrokkenheid woonconsument bij besluitvorming op lokaal niveau, 1984, 106
        - CBS-nota rendement staatsleningen, 1984, 107
        - Grote woningen voor etnische minderheden, 1984, 108
        - Huurbrief 1985, 1984, 109
        - Nieuwe regelgeving groot-onderhoud en verbetering woningwetwoningen (inclusief aangekocht particulier bezit), 1984, 110
        - Uitbreiding doelgroep te subsidieëren woonwagenbewoners, 1984, 111
        - Vervanging Beschikking geldelijke steun woonwagens 1981 door de Beschikking geldelijke steun woonwagens 1984 (BGSW), 1984, 112
        - Jaarlijkse aanpassing interim parkeren, 1984-1985, 113
        - Verzorgingstehuizen voor bejaarden, 1984-1986, 114
        - Aanpassing normbedragen voor exploitatielasten per 1 juli 1985, 1985, 115
        - Beschikking geldelijke steun huurwoningen 1975 inzake de huurparameter in de dynamische kostprijs, 1985, 116
        - Concept-regeling jaarlijkse bijdrage ten behoeve van woonconsumenten, 1985, 117
        - Evaluatie effectiviteit nieuwe systematiek bepaling van renteverlies tijdens de bouw, 1985, 118
        - Gemeentegarantie financieringskosten, 1985, 119
        - Grondkosten en lokatiesubsidie 1985, 1985, 120
        - Huurbeleid 1986, 1985, 121
        - Meerjarige zekerheid nieuwbouwprogramma's, 1985, 122
        - Nieuwe Beschikking jaarlijkse bijdragen eigen woonwagens, 1985, 123
        - Overgangsregeling verhuis- en herinrichtingskosten, 1985, 124
        - Regeling verbetering studenten-woonruimten (voormalig O. en W. bezit), 1985, 125
        - Rente op rijksleningen tijdens de bouwperiode, 1985, 126
        - Rijksbijdrage woonwagencentra in 1985, 1985, 127
        - Technische aanpassing regeling geldelijke steun voorzieningen aan complex en woningen van toegelaten instellingen en gemeenten, 1985, 128
        - Uitvoering Besluit werk en kosten woonwagencentra, 1985, 129
        - Verbetering particuliere woningen 1985, 1985, 130
        - Verkoop van huurwoningen in sociale sector aan bewoners, 1985, 131
        - Vervroegd aflossen van rijksgeldleningen, 1985, 132
        - Wijziging Beschikking geldelijke steun bewoners bij woningverbetering en krotopruiming 1975, 1985, 133
        - Wijziging Beschikking geldelijke steun huurwoningen 1975 in verband met vervroegde betalingen, 1985, 134
        - Wijziging woningwaarderingsstelsel en huuraanpassingenschema's, 1985, 135
        - Beschikking bijdrage ineens nieuwe vrije sectorwoningen, 1985-1986, 136
          Over 1985 geen adviesaanvraag
        - Beschikking geldelijke steun huisvesting gehandicapten, 1986, 137
        - Bijstelling regelingen geldelijke steun gepremieerde marktsector, 1986, 138
        - Exploitatie ADL-clusterprojecten, 1986, 139
        - Huurbrief 1987, 1986, 140
        - Lokatiesubsidieregeling 1987 en de uitvoeringscirculaire van deze regeling, 1986, 141
        - Regeling geldelijke steun huurwoningen in proefgemeenten nota normkosten-systeem, 1986, 142
        - Regeling grondkostenvaststelling 1987, 1986, 143
        - Wijziging diverse regelingen per 1 januari 1987:, 144
          - Beschikking geldelijke steun eigen woningen 1984., 1
          - Beschikking geldelijke steun huurwoningen 1975., 2
          - Regeling geldelijke steun huurwoningen in proefgemeenten normkostensysteem 1986., 3
          - Beschikking deelneming van het Rijk in garanties van de gemeente voor de bouw van woningen en woongebouwen door toegelaten instellingen en andere rechtspersonen, die geen dienst beogen., 4
          - Overdracht aan de bewoners van met geldelijke steun van het Rijk tot stand gekomen woningen van toegelaten instellingen en gemeenten, 1986., 5
        - Wijziging van het voorraadbeleid, 1986, 145
        - Aanpassing regeling geldelijke steun voorzieningen aan huurwoningen 1987 en andere regelingen, 1987, 146
        - Concept-circulaire woonwagenregelingen, 1987, 147
        - Concept-MG-circulaire IHS/HGB Juli 1987 / Juli 1988, 1987, 148
        - Concept-MG-circulaire verslaglegging en evaluatie-onderzoek Regeling bijdragen aan gemeenten ten behoeve van woonconsumenten, 1987, 149
        - Molukse huisvestingsconsumenten, 1987, 150
        - Verhoging van de nominale bedragen voor onderhoud en algemene beheers- en administratiekosten bij bestaande woningen (DKP)-systeem), 1987, 151
        - Aanpassing Beschikking bijdrage ineens nieuwe vrije sectorwoningen, 1988, 152
        - Aanpassing (norm)bijdragen voor exploitatielasten per 1 juli 1988, 1988, 153
        - Aanpassing Regeling geldelijke steun huurwoningen normkostenssysteem 1988 (RGSHN '88), 1988, 154
        - Aanpassing Regeling geldelijke steun voorzieningen aan huurwoningen (RGSHV 87), 1988, 155
        - Aanpassing Wet inviduele huursubsidie en Regeling huurgewenningsbijdrage 1988, 1988, 156
        - Beschikking geldelijke steun eigen woningen 1984, 1988, 157
        - Beschikking particuliere huurwoningen 1989, 1988, 158
        - Bijdrageregeling geluidhinder nieuwe woningen, 1988, 159
        - Centraal Fonds voor de Volkshuisvesting, 1988, 160
        - Concept-circulaire huuraanpassingen zelfstandige en niet-zelfstandige woonruimte, 1988, 161
        - Concept-MG over verlenging indieningstermijn Regeling geldelijke steun huurwoningen normkostensysteem 1988, 1988, 162
        - Concept-regeling Beschikking geldelijke steun huisvesting gehandicapten (BWS) 1989, 1988, 163
        - Gereedmeldingstermijn voor huur- en koopwoningen, 1988, 164
        - Grondzaken-instrumentarium, 1988, 165
        - Intrekking Regeling geldelijke steun voor verbetering en bouw van verzorgingstehuizen voor bejaarden, 1988, 166
        - Najaarspakket 1988 met betrekking tot de herziening van de regelingen voor standplaatsen van woonwagens per 1 januari 1989, 1988, 167
        - NKS-normbedragen 1989 en NKS-prijsmarge 1988, 1988, 168
        - Overgangsproblematiek huurgewenningsbijdrage, 1988, 169
        - Regeling bijdragen aan gemeenten ten behoeve van woonconsumenten, 1988, 170
        - Regeling rijksvoorkeurswoningen, 1988, 171
        - Regeling voor bouwplaatskopkosten (in de markt en vrije sector), 1988, 172
        - Regelingen geldelijke steun eigen woningen 1984 en geldelijke steun particuliere huurwoningen 1988, 1988, 173
        - Sanering circulaires Woonruimtebeschikking 1984, 1988, 174
        - Stadsvernieuwingstoeslagen, 1988, 175
        - Wijziging regelingen per 1 januari 1989 inzake:, 176
          - Beschikking geldelijke steun eigen woningen 1984., 1
          - Regeling deelneming van het Rijk in garanties van de gemeente voor eigen woningen., 2
          - Regeling premiehuurwoningen 1989., 3
          - Regeling overdracht aan bewoners van met geldelijke steun van het Rijk tot stand gekomen woningen van toegelaten instellingen en gemeenten, 1988., 4
        - Wijzigingen woonwagenregelingen per 1 juli 1988, 1988, 177
        - Aanpassing normbedragen Bijdrageregeling geluidshinder nieuwe woningen per 1 januari 1990, 1989, 178
        - Aanpassing (norm)bedragen voor exploitatielasten per 1 juli 1989, 1989, 179
        - Aanpassing Wet inviduele huursubsidie en Regeling geldelijke huur-gewenningsbijdrage, 1989, 180
        - Afschaffen uitzonderingsbepaling voor bijstandontvangers in de Wet inviduele huursubsidie (IHS), 1989, 181
        - Concept-circulaire en Regeling bijdragen aan gemeenten ten behoeve van woonconsumenten, 1989, 182
        - Concept-MG-circulaire inzake het huurbeleid in 1989 en de huurverslag-legging, 1989, 183
        - "Decemberbrief" over de Nota Volkshuisvesting in de jaren negentig, 1989, 184
        - Financiering sociale huursector en waarborgfonds sociale woningbouw, 1989, 185
        - Grondzaken-instrumentarium, 1989, 186
        - Jaarlijkse aanpassing inviduele huursubsidie Rapport van de Commissie Beheersbaarheid Inviduele Huursubsidie, 1989, 187
        - Keuze netto contante waarde-methode dan wel dynamisch kostprijssysteem, 1989, 188
        - "Last minute"-wijzigingen lokatiesubsidieregeling van grondzakeninstrumen-tarium, 1989, 189
        - Najaarspakket 1989 met betrekking tot de voorstellen tot wijziging van de Regeling geldelijke steun voorzieningen aan huurwoningen 1989 met ingang van 1 januari 1990 en de Regeling geldelijke steun voorzieningen normkosten-systeem 1988 (NKS), 1989, 190
        - NKS-normbijdragen 1990, 1989, 191
        - Ontwerp-nota gemeentelijke woningbouwbedrijven, 1989, 192
        - Ontwerp-notitie Toekomst woonwagenwetgeving, 1989, 193
        - Regeling Beschikking bijdrage ineens nieuwe vrije sectorwoningen en de Regeling bijdrage ineens bouwplaatskopkosten, 1989, 194
        - Regeling tot wijziging van de Regeling voorschriften nieuwe woningen en woongebouwen, 1989, 195
        - Stopzetting renteloze leningen op voet van MG 74-40 en MG 81-13, 1989, 196
        - Uitkomsten Commissie Beheersbaarheid IHS en Extern Onderzoek IHS, 1989, 197
        - Verdeelcirculaire WSDV 1990, 1989, 198
        - Vergelijkingshuren, 1989, 199
        - Voorstel van Wet tot tijdelijke verhoging van op grond van de Wet inviduele huursubsidie toe te kennen bijdragen, 1989, 200
        - Woonwageninstumentarium, 1989, 201
        - Wijziging regelingen per 1 januari 1990, waaronder de Regeling deelneming van het Rijk in garanties van de gemeente voor eigen woningen, 1989, 202
        - Aanpassing regeling extra bejaardenbijdrage, 1989-1990, 203
        - Aanpassing Wet inviduele huursubsidie en Regeling huurgewenningsbijdrage, 1990, 204
        - Beleidsvoorstellen najaarspakket regelgeving 1990, direktie W & V, 1990, 205
          Geen adviesaanvraag aanwezig.
        - Concept-besluit woninggebonden subsidies, 1990, 206
        - Concept-Besluit geldelijke steun woningbouw met concept-nota van toelichting, 1990, 207
        - Concept-MG inzake het te voeren huurbeleid in 1990 en de huurverslag- legging, 1990, 208
        - De Nederlandse Volkshuisvesting en de Europese samenwerking en integratie, 1990, 209
        - MG inzake de Regeling deelneming van het Rijk in garanties van de gemeente voor eigen woningen, 1990, 210
        - Najaarspakket 1990: Begrotingsvoorbereiding 1991; Verdubbeling rijks-bijdrage bij ontruiming en opheffing van krotstandplaatsen, 1990, 211
        - Najaarspakket 1990: Beschikking bijdragen ineens nieuwe vrije sector-woningen, 1990, 212
        - Najaarspakket 1990: Beschikking geldelijke steun eigen woningen 1984, 1990, 213
        - Najaarspakket 1990: Boekwaardeverlaging bij verkoop van DKP-woningen aan bewoners, 1990, 214
        - Najaarspakket 1990: onderdeel aanpassing (norm)bedragen voor de exploitatielasten per 1 juli 1990, 1990, 215
        - Najaarspakket 1990: onderdeel garantiecertificaaat voor gesubsidieerde woningen, 1990, 216
        - Najaarspakket 1990: onderdeel grondzakeninstrumentarium, 1990, 217
        - Najaarspakket 1990: onderdeel toepassen standaardbestekken, 1990, 218
        - Najaarspakket 1990: onderdeel woonwageninstrumentarium, 1990, 219
        - Najaarspakket 1990: Regeling bijdragen aan gemeenten ten behoeve van woonconsumenten en bijdragen voor sociale vernieuwing, 1990, 220
        - Najaarspakket 1990: Regeling bijdrage ineens bouwplaatskopkosten, 1990, 221
        - Najaarspakket 1990: Regeling deelneming van het Rijk in garanties van de gemeente voor eigen woningen, 1990, 222
        - Najaarspakket 1990: Regeling geldelijke steun huisvesting gehandicapten, 1990, 223
        - Najaarspakket 1990: Regeling geldelijke steun huurwoningen normkosten-systeem, 1990, 224
        - Najaarspakket 1990: Regeling geldelijke steun voorzieningen aan huur-woningen, 1990, 225
        - Najaarspakket 1990: Regeling overdracht aan bewoners van met geldelijke steun van het Rijk tot stand gekomen woningen van toegelaten instellingen en gemeenten, 1990, 226
        - Najaarspakket 1990: Regeling premiehuurwoningen 1989, 1990, 227
        - Najaarspakket 1990: subsidieering exploitatiekosten ex O & W bezit van Stichtingen voor Studentenhuisvesting, 1990, 228
        - Najaarspakket 1990: verdeelcirculaire WSDV, 1990, 229
        - Reparatie Wet IHS naar aanleiding van voorstellen van de Commissie tot Vereenvoudiging van de Loonbelasting en de Inkomstenbelasting, 1990, 230
        - Studie hypotheekgarantie eigen woningen, 1990, 231
        - Verdeelcirculaire WSDV, 1990, 232
        - Wijziging lokatiesubsdieregeling, 1990, 233
        - Aanpassing (norm)bedragen voor exploitiekosten per 1 juli 1991, 1991, 234
        - Aanpassing Wet inviduele huursubsidie en verwante regelgeving, 1991, 235
        - Aanpassingen ontwerp-Besluit woninggebonden subsidies 1992, 1991, 236
        - Bouwsparen, 1991, 237
        - Circulaire evenwichtige verdeling van de woningvoorraad, 1991, 238
        - Circulaire Wet op de stads- en dorpsvernieuwing; financiële maatregelen in verband met kasproblematiek, 1991, 239
        - Concept-Besluit beheer sociale huursector, 1991, 240
        - Correctie-regeling belastingnormen huurwoningen, 1991, 241
        - Eenmalig korting kopkostenbudgetten in 1991 met f 50 miljoen in het kader van kasontwikkeling en tussenbalans, 1991, 242
        - Inkomens- en prijsgrenzen in volkshuisvestingsregelingen, 1991, 243
        - Juridisch instrumentarium in het kader van oude regelingen, 1991, 244
        - Kopkosten normbedragen 1992 en volgende jaren, 1991, 245
        - Korting 1991 niet-ingrijpende woningverbetering, 1991, 246
        - Najaarspakket 1991 met betrekking tot:, 247
          - Concept-Regeling woninggebonden subsidies voor niet-budgetbeherende gemeenten., 1
          - Concept-Regeling overgangsbepalingen woninggebonden subsidies., 2
          - Concept-Regeling nadere voorschriften gemeentelijke accountants-verklaring., 3
          - Concept-Regeling normering woninggebonden subsidies., 4
          - Woonwageninstrumentarium., 5
          - Regeling omzetting van met geldelijke steun van het Rijk tot stand gekomen huurwoningen, huurstandplaatsen en huurwoonwagens van toe-gelaten instellingen en gemeenten in door de eigenaar te bewonen koop-woningen, koopstandplaatsen of koopwoonwagens., 6
          - Regeling deelneming van het Rijk in garanties van de gemeente voor eigen woningen of eigen woonwagens 1992., 7
          - Richtlijnen inzake minimumhuur bij woningen van toegelaten instellingen en gemeenten., 8
          - Regeling bijdragen ineens boekwaardeverlaging huurwoningen., 9
          - Grondbeleidinstrumentarium per 1992., 10
          - Verdeelcirculaire WSDV - verdeling budget 1992., 11
          - Regeling bijdragen woonconsumenten en sociale vernieuwing., 12
          - Wijziging Regeling rijksvoorkeurswoningen (RVK), 1991, 13
        - Najaarspakket 1991 met betrekking tot het grondzakeninstrumentarium en verdeelcirculaire Wet op de stads- en dorpsvernieuwing (WSDV) 1992, 1991, 248
        - Najaarspakket 1992 woningbouwsubsidieëring, 1991, 249
        - Regeling geldelijke steun huisvesting gehandicapten 1992, 1991, 250
        - Regeling tot wijziging van de Beschikking geldelijke steun eigen woningen 1984 en de Beschikking bijdrage ineens nieuwe vrije sectorwoningen maximaal toelaatbare stichtingskosten, 1991, 251
        - Voorgenomen wijziging artikel 8a van het Besluit huurprijzen woonruimte, 1991, 252
        - Voorontwerp van Wet inzake huurprijsbescherming (HPW) en huurbescherming (BW) voor woonwagenbewoners, 1991, 253
        - Wijziging Beschikking leningen toegelaten instellingen, 1991, 254
        - Wijziging van de Regeling geldelijke steun huisvesting gehandicapten 1989 in verband met kostenbeheersende maatregelen, 1991, 255
        - Wijziging van de Regeling geldelijke steun huurwoningen en normkosten-systeem 1988 en de Regeling bijdrage ineens bouwplaatskopkosten, de wijziging van de Regeling geldelijke steun voorzieningen aan huurwoningen 1987 alsmede de Bijdrageregeling geluidhinder nieuwe woningen, 1991, 256
        - Wijziging van de Woningwet per 1 januari 1993 met betrekking tot mogelijkheid tot financiële steun aan provincies (het provinciale budgethouderschap) en de vrijdom van legesheffing (de risicovergoeding), 1991, 257
        - Wijziging van het Besluit woninggebonden subsidies per 1 januari 1993, 1991, 258
        - Aanpassing exploitatienormen studentenwoningen per 1 juli 1991, 1992, 259
        - Budget 1993 en aanpassing van de regeling geldelijke steun huisvesting gehandicapten 1992 (RSHG'92), 1992, 260
        - Concept-circulaires inzake de administratieve procedure ministeriële huur-prijsvaststelling per 1-1-1992, alsmede het huurbeleid en de huurverslaglegging voor de periode 1 juli 1992 t/m 30 juni 1993, 1992, 261
        - Huursombenadering, 1992, 262
        - Intrekking MG 91-21 met betrekking tot de aanvulling op de overgangs-regeling geldelijke steun huurwoningen dynamische kostprijs parameters voor de onderdelen kapitaalmarkt gefinancierde woningbouw en beleggers-woningen, 1992, 263
        - Najaarspakket 1992 met betrekking tot:, 264
          - Regeling woninggebonden subsidies niet-budgetbeherende gemeenten.
          - Regeling tot intrekking van enige regelingen.
          - Regeling leningen huurwoonwagens.
          - WSDV: omvang stadsvernieuwingsfonds 1993.
          - Grondbeleidinstrumentarium, 1992.
        - Najaarspakket 1992 met betrekking tot de verdeelcirculaire WSDV- verdeling 1993, 1992, 265
        - Ontwerp-Besluit houdende wijziging van het Besluit woninggebonden subsidies per 1993 (BWS93), 1992, 266
        - Project overdracht domeinwoningen Molukkers, 1992, 267
        - Regeling apparaatskosten inzake regionaal budgethouderschap woning- gebonden subsidies, 1992, 268
        - Regeling normering woninggebonden subsidies en regeling deelneming in garanties woninggebonden subsidies, 1992, 269
        - Tweede fase studie hypotheekgarantie eigen woningen. 1992, 270-271
          - Tussenrapportage van de Werkgroep Tweede Fase Studie Hypotheekgarantie voor Eigen Woningen., 270
          - Rapport van de Werkgroep Ordening en Optimalisering van de Garantieverlening., 271
        - Tijdelijke regeling voorzieningen aan de studentenwoningen BWS, 1992, 272
        - Uniformering aanpassingsmethodiek exploitatienormen en kosten van milieu buiten de belastingnorm, 1992, 273
        - Vaste formule huurparameter BWS, 1992, 274
        - Verdeling kopkosten en hv-toeslagen 1993, 1992, 275
        - Wijzigingsregeling garantiecertificaat voor gesubsidieerde koopwoningen 1992, 1992, 276
        - Aanpassing Besluit Centraal Fonds voor de Volkshuisvesting, 1993, 277
        - Beleidsbrief eigen woningbezit, 1993, 278
        - Beleidswijzer particuliere woningverbetering, 1993, 279
        - Besluit woninggebonden subsidies 1995, 1993, 280
        - Huurbeleid voor de periode 1 juli 1993 tot 1 juli 1994, 1993, 281
        - Intrekking van de Regeling bijdragen woonconsumenten en sociale vernieuwing 1992, 1993, 282
        - Najaarspakket 1993:, 283
          - Regeling normering woninggebonden subsidies., 1
          - Intrekking van de Regeling geldelijke steun ontruiming en opheffing van krotstandplaatsen, 1993., 2
        - Regeling normering Besluit lokatiegebonden subsidies en het grondbeleid-instrumentarium per 1994, 1993, 284
        - Verzelfstandiging hypotheekgarantie eigen woningen, 1993, 285
        - Wijziging van de Huurprijzenwet woonruimte en enkele andere wetten in verband met de huursombenadering, 1993, 286
          Uitgebracht advies niet aanwezig
        - Wijziging van de Regeling garantiecertificaat voor gesubsidieerde koop-woningen 1992, 1993, 287
        - Aanpassingen BWS-95, 1994, 288
        - Intrekking van het Besluit bevordering eigen woningbezit, alsmede het vervallen van de toelating van de Bemiddelende organen, 1994, 289
        - Regeling normering voor het BWS 1995, 1994, 290
        - Stimuleringsregeling wisselwoningen, 1994, 291
        - Veranderingen in het ontwerp-BWS'95 naar aanleiding van adviesaanvragen aan RAVO, 1994, 292
        - Hoofdlijnen harmonisatie BWS op BLS, 1995, 293
        - Wijziging BWS 1995, 1995, 294
    - Niet uitgebrachte adviezen., B
      - Stukken betreffende niet-uitgebrachte adviezen in de volkshuisvesting., 1970, 1978, 1980-1993; 295-377
        - Verhoging van exploitatiekosten woningwetwoningen en particuliere huur-woningen in het kader van de herziening van de jaarlijkse bijdragen in verband met huurverhogingen, 1970, 295
        - Herziening normbijdragen exploitatiekosten van Woningwetwoningen en particuliere huurwoningen, 1978, 296
        - Wijziging van de regeling voor het verstrekken van huurgewenningsbijdragen, 1978, 297
        - Herziening Beschikking geldelijke steun eigen woningen 1979, 1980, 298
        - Optiewoningen, 1980, 299
        - Herziening huurtabellen per 1 juli 1981 en per 1 januari 1981, 1981, 300
        - Herziening normbedragen voor exploitatiekosten van woningwetwoningen en particuliere huurwoningen, 1982, 301
        - Toeslag voorbereidingskosten stadsvernieuwing ten behoeve van anders-taligen, 1982, 302
        - Voorstellen voor kostenbeheersende maatregelen met betrekking tot de Beschikking geldelijke steun huisvesting gehandicapten, 1982, 1986, 303
        - Aankoop van particuliere woningen door gemeenten en toegelaten instellingen, 1983, 304
        - Afkoop van de bestaande aankoopsubsidies voor het inmiddels aangekochte woningbezit, 1983, 305
        - Nadere onderbouwing van enkele MPS-beleidsvoorstellen, 1983, 306
        - Onderhoud en verbetering van huurwoningen en de daarbij behorende huur-stelling, 1983, 307
        - BTW-problematiek, 1983-1984, 308
        - Reparatie MG met betrekking tot de woningverbetering (MG 83-57 van 30-12-1983), 1985, 309
        - Uitvoering Besluit Werk en kosten woonwagencentra, 1985, 310
        - Vervroegd aflossen van rijksleningen, 1985, 311
        - Aanpassing (norm)bedragen voor exploitatielasten, 1986, 312
        - Beschikking geldelijke steun bejaarden bij verhuizing 1975; Regeling geldelijke steun ouderen bij verhuizing 1986, 1986, 313
        - Beschikking geldelijke steun warmte-isolatie bestaande woningen (BGSWI), 1986, 314
        - Circulaire over de invoering van de Wet inviduele huursubsidie en de regeling huurgewenningsbijdrage, 1986, 315
        - Concept-nota Toezicht instellingen volkshuisvesting, 1986, 316
        - Gevolgen van de verhoging van de BTW per 1 oktober 1986 voor de nieuw-bouw- en de verbeteringsregelingen, 1986, 317
        - Huurbrief 1987, 1986, 318
        - Regeling geldelijke steun voorzieningen huurwoningen 1987, 1986, 319
        - Stimuleringsregelingen warmte-isolatie huurwoningen, 1986, 320
        - Stroomlijning regelgeving gemeentegaranties eigen woningen, 1986, 321
        - Vervroegd aflossen van rijksgeldleningen, 1986, 322
        - Aanpassing (norm)bedragen voor exploitatielasten per 1 juli 1987, 1987, 323